臺灣臺中地方法院民事裁定       
                                   111年度司繼字第3286號
聲  請  人  陳碧麗  

受  選任人  吳敏祝地政士  

上列聲請人聲請為被繼承人吳玉選任遺產管理人事件，本院裁
定如下：
    主      文
選任吳敏祝地政士為被繼承人甲○之遺產管理人。
准對被繼承人甲○之大陸地區以外繼承人為承認繼承之公示催告
。
被繼承人甲○之大陸地區以外繼承人，應自前項公示催告最後揭
示於法院公告處、資訊網路及其他適當處所之日起，壹年內承認
繼承，上述期限屆滿，無繼承人承認繼承時，被繼承人甲○之遺
產，於清償債權並交付遺贈物後，如有賸餘即歸屬國庫。
聲請程序費用由被繼承人甲○之遺產負擔。
    理      由
一、按繼承開始時，繼承人之有無不明，而無親屬會議或親屬會
    議未於一個月內選定遺產管理人者，利害關係人或檢察官得
    聲請法院選任遺產管理人，並由法院依公示催告程序，定六
    個月以上之期限，公告繼承人，命其於期限內承認繼承，民
    法第1177條、第1178條規定甚明。次按，先順序繼承人均拋
    棄其繼承時，由次順序之繼承人繼承。其次順序繼承人有無
    不明或第四順序之繼承人均拋棄其繼承權者，準用關於無人
    承認繼承之規定，民法第1176條第6項定有明文。
二、本件聲請意旨略以：被繼承人甲○（女、民國0年0月00日生
    、生前最後住所：臺中市○○區○○路00號）已於77年10月20日
    死亡，聲請人與被繼承人之被繼承人林鉗共有坐落彰化縣○○
    市○○段000地號土地，聲請人已於臺灣彰化地方法院提起分
    割共有物訴訟，惟共有人林鉗之繼承人即被繼承人甲○已於7
    7年10月20日死亡，其死亡時並無繼承人存在，亦無遺產管
    理人，致被繼承人無法行使相關權利，爰依民法第1178條第
    2項規定，請求選定被繼承人之遺產管理人等語。
三、經查，聲請人上開主張之事實，業據其提出被繼承人之除戶
    戶籍謄本、繼承系統表、戶籍謄本及土地登記謄本等為證，
    復經本院依職向臺中○○○○○○○○○調閱被繼承人之第一至第四
    順位繼承人之戶籍資料查核結果，被繼承人於大正11年（民
    國11年）5月28日養子緣組入戶被林鉗收養，之後並無被繼
    承人甲○（原登記姓名林玉）與養父林鉗之終止收養記事，
    亦查無養祖父母之戶籍資料，而養父林鉗無配偶、被繼承人
    之配偶及第一順位繼承人皆已先於被繼承人死亡，養父林鉗
    僅一養女即被繼承人甲○，是被繼承人已無第三順位繼承人
    ，此有臺中○○○○○○○○○111年9月23日中市里○○○0000000000號
    函、彰化○○○○○○○○○111年11月30日彰戶三字第1110010415號
    函檢附戶籍資料可稽。從而，聲請人聲請選任被繼承人之遺
    產管理人，揆諸前揭規定，為有理由，應予准許。復經聲請
    人陳報吳敏祝地政士有意願擔任本件被繼承人之遺產管理人
    ，有吳敏祝地政士出具之擔任遺產管理人同意書在卷可稽。
    茲審酌吳敏祝為執業地政士，具有專業知識及能力，且與被
    繼承人甲○所遺遺產間無利害關係，若由其擔任本件遺產管
    理人，應能秉持其專業倫理擔當此具公益性質之職務，並順
    利達成管理保存及清算遺產之任務。執此，本院認為由吳敏
    祝地政士擔任被繼承人之遺產管理人，應屬妥適，爰選任之
    。
四、依家事事件法第127條第4項規定，裁定如主文。
中　　華　　民　　國　　111 　年　　12　　月　　6 　　日
                  家事法庭  司法事務官　羅永旻
以上正本係照原本作成。
如不服本件裁定，得於裁定書送達之翌日起10日內，以書狀敘述
理由，向本庭提起抗告，並應繳納抗告費新台幣1000元。  
中　　華　　民　　國　　111 　年　　12　　月　　6 　　日
                                書記官　陳綉燕